【裁判字號】    99,易,1811
【裁判日期】    990729
【裁判案由】    毒品危害防制條例
【裁判全文】
臺灣板橋地方法院刑事判決              99年度易字第1811號
公  訴  人  臺灣板橋地方法院檢察署檢察官
被      告  甲○○
上列被告因違反毒品危害防制條例案件，經檢察官提起公訴（99
年度毒偵字第3498號），被告於準備程序中就被訴事實為有罪之
陳述，經本院合議庭裁定由受命法官獨任進行簡式審判程序，判
決如下：
    主  文
甲○○施用第二級毒品，累犯，處有期徒刑捌月。
    事  實
一、甲○○：(一)於民國94年間，因施用第二級毒品案件，經本院
    以94年度毒聲字第910 號裁定送勒戒處所觀察、勒戒後，認
    無繼續施用毒品之傾向，於94年8 月5 日觀察、勒戒執行完
    畢釋放，並由臺灣板橋地方法院檢察署檢察官以94年度核退
    毒偵字第949 號、94年度毒偵字第3180號為不起訴處分確定
    ；(二)於上開觀察、勒戒執行完畢釋放後5 年內之95年間，因
    施用第二級毒品案件，經本院以95年度簡字第522 號判處有
    期徒刑4 月，於95年3 月6 日確定，於95年9 月9 日執行完
    畢；(三)於95年間，因施用第二級毒品案件，經本院以95年度
    簡字第4366號判處有期徒刑5 月，於95年9 月7 日確定，於
    96年3 月31日執行完畢；(四)於96年間，因施用第二級毒品案
    件，經本院以96年度簡字第2060號判處有期徒刑10月，減為
    有期徒刑5 月，於96年11月1 日確定；(五)於96年間，因偽證
    及竊盜等案件，經本院以96年度訴字第2711號分別判處有期
    徒刑4 月、8 月、10月，各減為有期徒刑2 月、4 月、5 月
    ，於96年11月14日確定；(六)上開(四)及(五)所載之4 罪，經本院
    以97年度聲字第752 號裁定應執行有期徒刑1 年2 月確定；
    (七)於96年間，因詐欺案件，經臺灣嘉義地方法院以96年度嘉
    簡字第1947號判處有期徒刑4 月，減為有期徒刑2 月，於97
    年1 月24日確定；(八)於96年間，因施用第二級毒品案件，經
    本院以96年度簡字第8643號判處有期徒刑4 月，於97年6 月
    2 日確定；(九)於97年間，因施用第二級毒品案件，經本院以
    97年度簡字第2390號判處有期徒刑6 月，於97年5 月1 日確
    定；(十)上開(七)、(八)、(九)所載之3 罪，經本院以97年度聲字第
    4428號裁定應執行有期徒刑10月確定；(十一)上開(六)所載之有期
    徒刑1 年2 月及上開(十)所載之有期徒刑10月接續執行，甫於
    99年2 月9 日執行完畢。
二、詎甲○○仍不知悔改，基於施用第二級毒品甲基安非他命之
    犯意，於99年3 月17日19時34分許為警採尿之時點往前回溯
    96小時內之某時（不含公權力拘束期間），在其位於臺北縣
    中和市○○街36巷18之2 號之住所內，以將甲基安非他命置
    入玻璃球內燒烤後吸食煙霧之方式，施用甲基安非他命1 次
    。嗣因甲○○遭列管為應受尿液採驗人口，經警通知後，於
    99年3 月17日19時34分許採集其尿液檢體送驗後，結果呈現
    安非他命及甲基安非他命反應，始悉上情。
三、案經臺北縣政府警察局中和第二分局移送臺灣板橋地方法院
    檢察署檢察官偵查起訴。
    理  由
一、本案被告甲○○所犯係死刑、無期徒刑、最輕本刑為3 年以
    上有期徒刑以外之罪，其於準備程序中就前揭被訴事實為有
    罪之陳述，經受命法官告知簡式審判程序之旨，並聽取其與
    公訴人之意見後，本院認無不得或不宜改依簡式審判程序進
    行之情事，依刑事訴訟法第273 條之1 第1 項、第284 條之
    1 規定，裁定本案由受命法官獨任進行簡式審判程序；且依
    刑事訴訟法第273 條之2 及第159 條第2 項規定，不適用傳
    聞法則有關限制證據能力之相關規定，合先敘明。
二、上揭犯罪事實，業據被告於本院審理時自白不諱，且被告為
    警查獲後，經警採集其尿液檢體送驗，先以酵素免疫分析法
    （EIA ）初步檢驗，呈現安非他命類陽性反應，再以氣相層
    析質譜儀法（GC/MS ）確認檢驗，亦呈現安非他命及甲基安
    非他命陽性反應之事實，此有臺灣檢驗科技股份有限公司於
    99年4 月6 日所出具報告編號UL/2010/30686 號濫用藥物檢
    驗報告、應受尿液採驗人尿液檢體採集送驗紀錄表、臺北縣
    政府警察局中和第二分局毒品案犯罪嫌犯人姓名及代碼對照
    表各1 份在卷可稽（見偵查卷宗第4 至7 頁）。按甲基安非
    他命經口服投與後，約百分之70於24小時內自尿中排出，約
    百分之90於96小時內自尿中排出，由於目前國內尿液中甲基
    安非他命之檢驗僅為鑑定其是否呈陽性反應，尚未定其含量
    ，且甲基安非他命成分之檢出與其投與方式、投與量、個人
    體質、採尿時間與檢測儀器之精密度等諸多因素有關，因此
    僅憑尿液中呈甲基安非他命陽性反應，並無法確實推算吸食
    時間距採集時間之長短，惟依上述資料推斷，最長可能不會
    超過4 日即96小時，此經行政院衛生署藥物食品檢驗局於81
    年2 月8 日以（81）藥檢壹字第001156號函釋明在案。而前
    揭尿液檢驗報告載明係以GC/MS （即氣相層析質譜儀分析法
    ）作為確認檢驗之方式，而該方法之原理係檢體經氣化後，
    通過層析管分離純化，再將純化後之成分循序送入質譜儀做
    個別鑑定。因質譜儀所測定之圖譜，在化學上被公認具有指
    紋特性，故可據以完全判定該檢體係為何種化合物。是以氣
    相層析質譜儀（GC/MS ）作藥物及其代謝產物之定性及定量
    分析，幾乎不會有偽陽性反應產生，此亦經行政院國軍退除
    役官兵輔導委員會臺北榮民總醫院於83年4 月7 日以83北總
    內字第3059號函釋明在案。上揭2 函文所述均為本院審理施
    用毒品案件職務上所知悉之事項，足徵被告確於99年3 月17
    日19時34分許為警採尿之時點往前回溯96小時內之某時（不
    含公權力拘束期間）施用甲基安非他命無疑，其任意性之自
    白與事實相符，應堪採信。再被告前於94年間，因施用毒品
    案件，經本院以94年度毒聲字第910 號裁定送勒戒處所觀察
    、勒戒後，認無繼續施用毒品之傾向，於94年8 月5 日觀察
    、勒戒執行完畢釋放，並由臺灣板橋地方法院檢察署檢察官
    以94年度核退毒偵字第949 號、94年度毒偵字第3180號為不
    起訴處分確定；復於上開觀察、勒戒執行完畢釋放後5 年內
    之95年間，因施用毒品案件，經本院以95年度簡字第522 號
    判處有期徒刑4 月，於95年3 月6 日確定，於95年9 月9 日
    執行完畢等情，此觀卷附臺灣高等法院被告前案紀錄表1 份
    即明。是以被告於94年間初犯施用毒品罪後，於初犯之觀察
    、勒戒執行完畢釋放後5 年內之95年間再犯施用毒品罪，已
    屬「5 年內再犯」之情形，而與毒品危害防制條例第20條所
    定，「初犯」或「5 年後再犯」始得以觀察、勒戒之保安處
    遇替代刑事追訴程序之要件不符，自應依毒品危害防制條例
    第23條第2 項規定，依法追訴、處罰。本案事證明確，被告
    犯行洵堪認定，應依法論科。
三、按甲基安非他命係毒品危害防制條例第2 條第2 項第2 款所
    明定列管之第二級毒品。是核被告所為，係犯毒品危害防制
    條例第10條第2 項之施用第二級毒品罪。被告施用甲基安非
    他命前後，持有甲基安非他命之低度行為，為施用之高度行
    為所吸收，不另論罪。被告有上述事實欄所載之科刑及執行
    紀錄，此觀卷附臺灣高等法院被告前案紀錄表1 份即明，其
    於受有期徒刑之執行完畢後，5 年以內故意再犯本件有期徒
    刑以上之罪，為累犯，應依刑法第47條第1 項規定加重其刑
    。爰審酌被告曾因施用毒品案件，經觀察、勒戒執行完畢釋
    放，並獲得不起訴處分之寬典（見卷附臺灣高等法院被告前
    案紀錄表），猶不知悔改，而再犯本件施用第二級毒品罪，
    顯見其戒除毒癮之意志薄弱，惟其施用毒品係自戕行為，對
    他人法益尚無具體危害，兼衡被告之品行、智識程度、生活
    狀況、犯罪之動機、目的、手段、坦承犯行之犯罪後態度、
    檢察官具體求處有期徒刑8 月等一切情狀，量處如主文所示
    之刑，以資懲儆。
據上論斷，應依刑事訴訟法第273 條之1 第1 項、第299 條第1
項前段，毒品危害防制條例第10條第2 項，刑法第11條前段、第
47條第1 項，判決如主文。
本案經檢察官張世聰到庭執行職務。
中    華    民    國    99    年     7    月    29    日
                  刑事第九庭    法  官    賴彥魁
上列正本證明與原本無異。
如不服本判決，應於判決送達後10日內，向本院提出上訴書狀，
並應敘述具體理由；其未敘述上訴理由者，應於上訴期間屆滿後
20日內向本院補提理由書（均須按他造當事人之人數附繕本），
「切勿逕送上級法院」。
                                書記官    楊文祥
中    華    民    國    99    年     7    月    29    日
附錄本案論罪科刑法條全文：
毒品危害防制條例第10條
施用第一級毒品者，處6 月以上5 年以下有期徒刑。
施用第二級毒品者，處3 年以下有期徒刑。

司法院資訊處製作；財團法人民間司法改革基金會備份。
